# 请教陈老师，一般风险准备的合并处理

提问人：江江 3 石石 时间：2018-01-08 08:53:26
陈老师，现审计一集团公司，旗下有一子公司为财务公司，根据相关规定计提一般风险准备。那么在集团合并层面将一般风险准备抵消还是保留？个人理解这部分和专项储备类似，都是特有目的的应当保留。但是搜索会计视野看到您的答复之前建议抵消，之后建议保留。所以想跟您确认一下。谢谢陈老师

回答人：chenyiwei
对一般风险准备中归属于母公司股东的部分，建议保留并体现在合并报表的“一般风险准备”项目内。